【裁判字號】    94,易,1597
【裁判日期】    950427
【裁判案由】    竊盜
【裁判全文】
臺灣板橋地方法院刑事判決              94年度易字第1597號
公  訴  人  臺灣板橋地方法院檢察署檢察官
被      告  乙○○
                    （另案於臺灣臺北監獄臺北分監執行中）
            丁○○
上列被告等因竊盜案件，經檢察官提起公訴（94年度偵字第1511
0 、15506 號）及移送併案審理（94年度偵字第6760號、95年度
偵字第6760號），本院判決如下：
    主  文
乙○○、丁○○共同連續攜帶兇器毀越安全設備竊盜，乙○○處
有期徒刑壹年肆月，丁○○處有期徒刑柒月。扣案之油壓剪、鐵
撬各壹支均沒收。
    事  實
一、乙○○、丁○○基於意圖為自己不法所有之概括犯意，或乙○○單獨、或乙○○與丁○○共同基於犯意聯絡，連續為下
    列竊盜行為：
（一）乙○○於民國94年9 月4 日凌晨1 時50分許夜間，自臺北
      縣中和市○○路52巷9 號6 樓戊○○住處之大門侵入該址
      內（侵入住宅部分未據告訴），竊取戊○○所有之鑰匙1
      串（含1 樓大門及5 、6 樓鑰匙），得手後旋即逃逸。
（二）乙○○、丁○○於94年9 月6 日上午11時50分許，共同持
      丁○○所有、客觀上足對人之生命身體造成威脅、可供兇
      器使用之油壓剪及鐵橇各1 支，至臺北縣永和市（起訴書
      誤載為中和市○○○路283 巷29弄8 號6 樓丙○○住處後
      ，丁○○即先行離去，而由乙○○以上開工具破壞該處鐵
      窗安全設備後進入（侵入住宅、毀損部分未據告訴），竊
      取電腦液晶螢幕2 臺，得手後乙○○自該址之樓梯間離去
      時，為5 樓住戶黃憶馨發覺有異而報警，嗣乙○○於同日
      中午12時30分許，在臺北縣永和市○○路283 巷29弄22號
      前，為至現場處理之員警查獲，並扣得上開油壓剪、鐵橇
      各1 支及電腦液晶螢幕2 臺。
（三）乙○○、丁○○於94年9 月9 日凌晨3 時30分許夜間，共
      同前往臺北縣中和市○○路588 巷20之3 號5 樓甲○○住
      處，由乙○○自大門侵入上址後（侵入住宅部分未據告訴
      ），丁○○即先行離去，而由乙○○下手竊取甲○○所有
      之BURBERRY皮夾1 只、項鍊3 條、金色戒指1 只，得手後
      逃離現場。嗣乙○○、丁○○於同日上午11時40分許，在
      臺北縣中和市○○路180 巷1 號，經警持搜索票查獲，並
      扣得上開竊得之贓物。
（四）乙○○於94年11月12日晚上8 時50分許夜間，利用臺北縣
      永和市○○路5 號4 樓王中銘住處浴室氣窗未關之機會，
      踰越氣窗侵入上開王中銘之住處內（侵入住宅部分未據告
      訴），著手搜尋可竊取財物無獲，正欲離去時，適王中銘
      返家發現而報警查獲。
二、案經臺北縣政府警察局永和分局、海山分局、中和分局報請
    臺灣板橋地方法院檢察署檢察官偵查起訴及移送併案審理。
    理  由
一、訊據被告乙○○對上開犯行自白不諱，且有下列證據可資證
    明其自白與事實相符，其犯行堪以認定：
（一）犯罪事實（一）部分，有被害人戊○○之指述、內政部警
      政署刑事警察局94年10月18日刑紋字第0940154455號指紋
      鑑驗書1 份、監視錄影帶畫面翻拍照片2 幀可資佐憑。
（二）犯罪事實（二）部分，有被害人丙○○之指述、證人黃憶
      馨之證詞、現場照片4 幀、贓物認領保管單1 紙、扣案之
      油壓剪及鐵撬各1 支、現場照片4 幀堪為佐證。
（三）犯罪事實（三）部分，有被害人甲○○之指述、贓物認領
      保管單1紙可資佐證。
（四）犯罪事實（四）部分，有被害人王中銘之指述、現場照片
      5幀足稽。
二、又訊據被告丁○○矢口否認上開事實欄（二）、（三）所載
    與被告乙○○共同竊盜之犯行，辯稱：伊只有和乙○○一起
    到現場，但事先不知乙○○欲行竊，到現場知情後隨即自行
    離開，並未和乙○○共同竊盜云云。惟查，證人即共同被告
    乙○○在偵查中證稱：事實（二）部分，伊和丁○○約好一
    起行竊並一同到現場，行竊用之油壓剪及鐵撬為丁○○所有
    ，到了現場後伊叫丁○○先離開，過20分鐘再回來載伊；至
    事實（三）部分，也是丁○○騎機車搭載伊前往現場打算一
    同行竊，嗣丁○○害怕先行離開，伊竊得財物後即回到丁○○住處和他一起研究竊得項鍊及戒指之真偽等語屬實，是衡
    諸被告丁○○兩度與被告乙○○事前共謀行竊，復曾提供油
    壓剪及鐵撬等行竊工具且先行離開現場後並未索回，被告乙○○竊得贓物後亦曾至被告丁○○住處與其研究贓物真偽、
    價值等情狀，縱被告丁○○並未下手實施竊盜行為，亦已與
    被告乙○○有共同行竊之犯意聯絡，自應就被告乙○○之竊
    盜行為共負其責；是被告乙○○在本院審理時證述被告丁○○知其要竊盜便離開現場，沒有參與犯行云云，顯為事後迴
    護被告丁○○之詞，尚難遽採。此外，復有前開認定被告乙○○有事實（二）、（三）所示犯罪之卷附證據可為佐憑，
    本件事證明確，被告丁○○上揭犯行亦堪認定。
二、核被告乙○○所為，係犯刑法第321 條第1 項第1 款之加重
    竊盜罪、刑法第321 條第1 項第2 款、第3 款之加重竊盜罪
    、刑法第321 條第1 項第1 款之加重竊盜罪、刑法第321 條
    第2 項、第1 項第1 款、第2 款之加重竊盜未遂罪；而核被
    告丁○○所為，係犯刑法第321 條第1 項第2 款、第3 款之
    加重竊盜罪、刑法第321 條第1 項第1 款之加重竊盜罪。被
    告二人就事實（二）、（三）所載之竊盜犯行，被告丁○○
    參與共謀，推由被告乙○○下手實施，應以共同正犯論。被
    告二人先後數次犯行，時間緊接，所犯構成要件相同，雖有
    不同加重竊盜要件之分，就被告乙○○部分另有既遂、未遂
    之分，仍均成立連續犯，應依刑法第56條之規定，均論以情
    節較重之刑法第321 條第1 項第2 款、第3 款之加重竊盜罪
    ，並均加重其刑。又被告乙○○所犯事實（一）、（四）部
    分雖未據公訴人起訴，然本院認有連續犯之關係，且經移送
    併案審理，為起訴效力所及，基於審判不可分原則，本院自
    應併予審究。爰審酌被告二人之品行、犯罪動機、目的、手
    段、竊得財物價值、所涉情節輕重、犯後態度等一切情狀，
    分別量處如主文所示之刑，以示懲儆。扣案之油壓剪、鐵撬
    各1 支，為被告丁○○所有，供被告二人犯竊盜罪所用之物
    ，業據被告二人供承在卷，爰依刑法第38條第1 項第2 款均
    宣告沒收。
據上論斷，應依刑事訴訟法第299 條第1 項前段，刑法第28條、
第56條、第321 條第1 項第2 款、第3 款、第38條第1 項第2 款
，判決如主文。
本案經檢察官蘇揚旭到庭執行職務。
中    華    民    國    95    年    4     月    27    日
                  刑事第十六庭審判長法  官  陳鴻清
                                    法  官  朱嘉川
                                    法  官  歐陽漢菁
以上正本證明與原本無異
如不服本判決應於送達後10日內向本院提出上訴狀
                                    書記官  陳春銘
中    華    民    國    95    年    4     月    27    日
附錄本案論罪科刑法條全文：
中華民國刑法第321條
犯竊盜罪而有左列情形之一者，處六月以上、五年以下有期徒刑
：
一  於夜間侵入住宅或有人居住之建築物、船艦或隱匿其內而犯
    之者。
二  毀越門扇、牆垣或其他安全設備而犯之者。
三  攜帶兇器而犯之者。
四  結夥三人以上而犯之者。
五  乘火災、水災或其他災害之際而犯之者。
六  在車站或埠頭而犯之者。
前項之未遂犯罰之。


司法院資訊處製作；財團法人民間司法改革基金會備份。
